【裁判字號】    97,裁,3507
【裁判日期】    970710
【裁判案由】    新型專利舉發
【裁判全文】
最  高  行  政  法  院  裁  定
                                      97年度裁字第3507號
上  訴  人  啟翔股份有限公司
代  表  人  甲○○
訴訟代理人  劉秋絹  律師
被 上訴 人  經濟部智慧財產局
代  表  人  王美花
參  加  人  大中縫機有限公司
代  表  人  乙○○
上列當事人間新型專利舉發事件，上訴人對於中華民國97年3月
20日臺北高等行政法院96年度訴字第1222號判決，提起上訴，本
院裁定如下：
    主  文
上訴駁回。
上訴審訴訟費用由上訴人負擔。
    理  由
一、按對於高等行政法院判決之上訴，非以其違背法令為理由，
    不得為之，行政訴訟法第242條定有明文。依同法第243條第
    1項規定，判決不適用法規或適用不當者，為違背法令；而
    判決有同條第2項所列各款情形之一者，為當然違背法令。
    是當事人對於高等行政法院判決上訴，如依行政訴訟法第24
    3條第1項規定，以高等行政法院判決有不適用法規或適用不
    當為理由時，其上訴狀或理由書應有具體之指摘，並揭示該
    法規之條項或其內容；若係成文法以外之法則，應揭示該法
    則之旨趣；倘為司法院解釋或本院之判例，則應揭示該判解
    之字號或其內容。如以行政訴訟法第243條第2項所列各款情
    形為理由時，其上訴狀或理由書，應揭示合於該條項各款之
    事實。上訴狀或理由書如未依此項方法表明者，即難認為已
    對高等行政法院判決之違背法令有具體之指摘，其上訴自難
    認為合法。
二、上訴人於民國89年12月29日以「支柱形縫紉機之饋送機構」
    向被上訴人智慧財產局申請新型專利（下稱系爭專利），經
    被上訴人編為第00000000號審查，准予專利，並於公告期滿
    後，發給新型第202245號專利證書（專利權期間：92年4月
    11日至101年12月28日）。嗣參加人大中縫機有限公司以系
    爭專利有違核准時專利法第98條第1項第1款、第2項及第98
    條之1之規定，不符新型專利要件，對之提起舉發，案經被
    上訴人審查，以95年9月22日(95)智專三(三)05055字第09520
    776590號專利舉發審定書為「舉發成立，應撤銷專利權」之
    處分。上訴人不服，循序提起本件行政訴訟。案經原審駁回
    其訴。上訴人對於高等行政法院判決上訴，雖以該判決違背
    法令為由，惟核其上訴理由狀所載內容，無非重述其在原審
    行政訴訟起訴狀之理由，或係以其一己對法律規定之誤解，
    任意指摘原審駁斥其主張之理由為不當，而未具體表明原判
    決所適用之法規確有如何違背法令之處，或有如何違背司法
    院解釋及本院判例，及有如何合於行政訴訟法第243條第2項
    所列各款之情形，難認為已對原判決之違背法令有具體之指
    摘。依首揭說明，其上訴自不合法，應予駁回。至證明系爭
    專利是否具備新穎性之引證，僅需該引證案公開時間早於系
    爭專利之申請日，符合刊物公開之形式，即可資為系爭專利
    之引證案，不因該公開案為新型或新式樣專利而有不同，上
    訴意旨謂引證案為新式樣專利，不得作為本案新型專利不具
    新穎性之引證資料云云，尚屬誤解。併此敘明。
三、據上論結，本件上訴為不合法，依行政訴訟法第249條第1項
    前段、第104條、民事訴訟法第95條、第78條，裁定如主文
    。
中    華    民    國    97    年    7     月    10    日
                    最高行政法院第二庭
                        審判長法官  高  啟  燦
                              法官  劉  介  中
                              法官  黃  合  文
                              法官  廖  宏  明
                              法官  楊  惠  欽
以  上  正  本  證  明  與  原  本  無  異
中    華    民    國    97    年    7     月    10    日
                              書記官  彭  秀  玲


司法院資訊處製作；財團法人民間司法改革基金會備份。
